## Jesús Gómez Urbano

# Ingeniero en Sistemas Computacionales

## Perfil

Ingeniero en Sistemas Computacionales enfocado en el desarrollo de aplicaciones Desktop, Móviles y Desarrollo Web. Mi primera experiencia la tuve de la mano de la compañía Nibiru System como programador junior. Hablo inglés a la perfección y domino diferentes lenguajes de programación. Tengo capacidad para trabajar individual y además en grupo y poseo excelentes habilidades en matemáticas.

### Formación académica

#### **PROFESIONAL**

Título: Ingeniería en Sistemas Computacionales. 2014 - 2019

Instituto Tecnológico de Acapulco

Dirección: Avenida Instituto Tecnológico S/N, Crucero del Cayaco C.P. 39905, Acapulco de

Juárez, Guerrero

#### **BACHILLERATO**

Centro de Estudios Tecnológicos Industrial y de Servicios No 116

Dirección: Calle Boulevard Vicente Guerrero Lote 1 Colonia: Cd. Renacimiento C.P. 39715, Acapulco de

Juárez, Guerrero

#### **CURSOS ACADEMICOS**

Graduado en: Técnico en el Idioma Ingles Centro de Estudios Técnicos en computación,

**CETEC Renacimiento S. C.** 

*Dirección Blvd*. Vicente Guerrero, Zapata, Emiliano Zapata, *C.P.* 39700, Acapulco de Juárez. Gro

Nacimiento: 23 /10/1995 Estado Civil: Soltero

#### Contacto

7443811074

**7444031152** 

f /jessus89

2011 - 2014

2010 - 2012

🖂 imperiojesus89@gmail.com

C. Rodolfo Neri Vela Mz 187
Lt 3, Col José Francisco Ruíz
Massieu 39700, Acapulco

de Juárez. Gro.

## **→** Informática

- Paquetería Office
- Microsoft Visio
- Adobe Photoshop
- Suite de Google
- Dreamweaver
- Wordpress
- Lenguajes de programación
- Conocimiento del SO Linux

## **▶** Idiomas

- Español
- Ingles



## **Experiencia laboral**

Programador Junior.

2019 - Actualmente

# Desarrollos Tecnológicos y Estratégicos MOEM "Nibiru System" S.A De. C.V

- Exportación y migración de datos.
- Filtro de base de datos.
- Creación de procedimientos almacenados, vistas y funciones.
- Administración de la red interna.
- Realizar planes de mantenimiento de equipos y de seguridad de la red.
- Diseño y Creación de aplicaciones de escritorio, móviles y web.
- Corrección de fallos en la programación de los sistemas creados por el departamento de esta empresa.

Auxiliar Administrativo.

2019 - Actualmente

#### H. Ayuntamiento de Acapulco.

- Actualización, Registro, y Almacenamiento de información.
- Brindar atención telefónica y correspondencia.
- Redactar y revisar documentos.
- Administración de expedientes.

## **Habilidades**

- Lenguajes de Programación: C, C++, C#, Java, Php, JavaScript.
- Base de datos: MySQL, Oracle, SQL Server.
- Frameworks: React, JQuery, Bootstrap, Ajax.
- Sistemas Operativos: Instalación, Operación, Mantenimiento y Configuración de distribuciones de Linux (Ubuntu, CentOS) y Windows (Versiones de Escritorio y de Servidor).
- Mantenimiento de Equipo de Cómputo: Mantenimiento Preventivo y Correctivo del equipo de cómputo, respaldo de información, limpieza de software de equipo, creación y restauración de imagen D.D.
- Control de Versiones: Git.